臺灣高等法院臺中分院刑事判決　　　　　　　　　九十三年度上訴字第一三二九號
　　上　訴　人　臺灣苗栗地方法院檢察署檢察官
　　上　訴　人　乙○○
　　即　被　告
　　選任辯護人　徐國楨
　　被　　　告　丁○○
　　指定辯護人　本院公設辯護人　甲○○
右上訴人等因被告等違反槍砲彈藥刀械管制條例案件，不服臺灣苗栗地方法院九十二
年度訴字第二二二號中華民國九十三年五月二十五日第一審判決（起訴案號：臺灣苗
栗地方法院檢察署八十九年度偵字第一三六八號），提起上訴，本院判決如左：
    主　　  文
上訴駁回。
    事  　　實
一、緣羅武雄（已死亡，業經檢察官不起訴處分確定在案）因懷疑於民國（下同）八
    十九年三月間，苗栗縣苑裡鎮「紅磨坊ＫＴＶ」被砸店之事，應為戊○○（綽號
    阿猴，另由檢察官通緝中）之小弟詹正全（綽號阿全）所為，遂持具殺傷力之手
    槍一枝（未扣案），於同年三月二十八日凌晨三時許，至苗栗縣苑裡鎮海岸里十
    鄰八十之二一號戊○○住處，以槍枝抵住戊○○之友人乙○○（綽號阿芳）頭部
    之方式，欲逼使戊○○、乙○○交出詹正全，然因無法即時與詹正全取得連繫，
    羅武雄遂對空射擊一槍後離去，惟已使戊○○、乙○○等人甚為不滿。
二、同年三月二十九日凌晨二時許，戊○○、乙○○等人為尋仇，乃夥同戊○○之五
    弟丁○○、癸○○（綽號阿興，另由檢察官通緝中）及姓名年籍不詳之成年男子
    多名等人，共同基於持有具殺傷力手槍、改造玩具手槍、子彈及連續普通傷害壬○○、辛○○身體（傷害部分均未據告訴）暨以非法方法連續剝奪壬○○、辛○○行動自由之犯意聯絡，為下列行為：
  (一)共同持有具殺傷力之美國RUGER廠製P95DC型口徑9mm 制式半自動手槍（槍枝管制
    編號：0000000000）、大陸地區製七七式口徑7.62mm制式半自動手槍（槍枝管制
    編號：0000000000）、捷克CZ廠製1945年型口徑6.35mm制式半自動手槍（槍枝管
    制編號：0000000000）、仿Glock 廠半自動手槍製造之改造玩具手槍（槍枝管制
    編號：0000000000）各一枝，及另一亦具有殺傷力之不明改造槍枝一枝（此槍枝
    未扣案）共五枝，及具殺傷力之子彈四十餘顆（起訴書誤載為二十餘顆），以之
    為非法剝奪陳宏洲、辛○○行動自由之工具（詳後）。
  (二)分別駕駛戊○○所有之Ｑ八─七五九九號自用小客車，及另一不詳車輛，先至苗
    栗縣苑裡鎮福田里二鄰十之二號壬○○住處，由戊○○佯裝邀約壬○○外出，壬○○則自行駕駛其所有之Ｗ五─八四五五號自用小客車至同鎮○○路十四號詹永
    豐（綽號殺豬仔）之住處，而在該處一樓客廳，分由戊○○、丁○○及乙○○等
    人徒手或持煙灰缸、酒瓶等物毆打壬○○，並逼問辛○○、鄭志光、柯永日、己○○等人之住處，以此非法之方法，使壬○○無法抗拒，任由戊○○等人押往尋
    找鄭志光、辛○○、己○○等人及他處（詳後），因而剝奪壬○○之行動自由。
  (三)隨後戊○○將壬○○押上壬○○所有之上開小客車，由癸○○駕駛該小客車，搭
    載戊○○、丁○○、壬○○等人，乙○○則駕駛戊○○所有之前開小客車，先至
    同鎮山腳里鄭志光住處，未尋獲鄭志光後，再至同鎮山柑里三鄰三二之三號辛○○住處，因辛○○尚未返家，亦未尋獲。同日凌晨四時許，轉往己○○位在苗栗
    縣苑裡鎮上館里九鄰上館一八五號（起訴書誤載為一八三號）住處，復未尋得己○○（僅己○○之父庚○○之小嬸丑○○及丑○○之子在家，起訴書誤載丑○○
    為己○○之妻），而僅見己○○所有之ＰＨ─三七八八號自用小客車停放住處外
    ，戊○○等人即持前揭槍械，射擊ＰＨ─三七八八號自用小客車，並往右揭住處
    隨意射擊數發（毀損部分未據告訴），隨後離去。復至同鎮山柑里三鄰三二之三
    號辛○○住處，辛○○適巧返家進入右揭住處，戊○○自行開啟庭院之鐵柵門進
    入後（侵入住宅部分未據告訴），以左手勒住辛○○頸部，另以右手持手槍抵住
    辛○○頭部，使辛○○無法抗拒後，將辛○○帶至庭院外，由乙○○、丁○○及
    其他不詳姓名年籍之成年男子多人徒手或持槍械或持不明物品予以毆打，戊○○
    並朝無人之處射擊二槍，以此非法之方法，使辛○○無法抗拒後，將辛○○押解
    至前揭壬○○所有之自用小客車上，並任由戊○○等人押往尋找己○○及他處（
    詳後），因而剝奪辛○○之行動自由。
  (四)辛○○遭押上車後，辛○○與壬○○二人均坐在該自用小客車之後座，戊○○與
    丁○○坐在自用小客車後座之兩側，由戊○○、丁○○再持前揭槍械逼問羅武雄
    等人下落，因辛○○無法交代清楚，戊○○遂以槍械敲擊辛○○之頭部，連同先
    前乙○○、丁○○及其他不詳年籍姓名之成年男子多人徒手或持不明物品之毆打
    ，造成辛○○受有頭部外傷合併多處撕裂傷，並向車底射擊二發子彈。因辛○○
    仍未交待羅武雄、阿全等人去處，戊○○、丁○○二人一時氣憤，竟臨時共同超
    越原先與乙○○、癸○○及其他不詳年籍姓名之成年男子多名之犯意聯絡範圍，
    基於毀敗辛○○左下肢一肢機能之重傷害犯意聯絡，由戊○○持前揭其中一枝槍
    械，朝辛○○之左下肢射擊一槍。同時五時五十分許，又至同鎮○○里○鄰○○
    路一三０之九號己○○之父庚○○住處，並進入屋內，復因未遇己○○，即由戊○○及另一不詳姓名男子，均以左右手各持一把槍，往屋內電視機及地面，各射
    擊二發子彈後離去（毀損部分未據告訴）。其後因戊○○衣服髒亂，遂返回住處
    更換衣物，辛○○、壬○○則由丁○○與其他不詳姓名男子多人押制於車上等候
    ，此時，丁○○遂又承前揭重傷害之犯意，再持槍朝辛○○左下肢射擊一發子彈
    。前後二次射擊，乃造成辛○○左足踝及左膝槍傷、左踝骨開放骨折，並因而毀
    敗左下肢之機能。
  (五)隨後戊○○即命乙○○、丁○○二人分別駕駛二部自用小客車，搭載戊○○之妻
    李靜惠及子女，至台北縣某處藏匿，以免再遭對方尋仇，乙○○、丁○○二人至
    此方才離去，並中止犯意之聯絡。
三、戊○○復夥同其餘年籍姓名不詳之成年男子，至同鎮○○里○○○○○道加油站
    對面，以強暴方式押解子○○（綽號小胖）至自用小客車上並予毆打，再將辛○○、壬○○及子○○三人載至臺中縣大甲鎮大甲溪河床，將壬○○、子○○推下
    車後，另載辛○○離去於數公里外予以遺棄在河床內。嗣於同年月三十日十七時
    許，乙○○由友人邱宏揚搭載，持前揭槍械四枝（另一枝未報繳）及子彈十二顆
    ，至苗栗縣警察局通霄分局投案，惟未自首前述犯罪情節，嗣警在己○○住處查
    獲彈殼二十顆，在辛○○住處查獲彈殼二顆、子彈一顆，在庚○○住處查獲彈殼
    四顆，在壬○○所有之上開小客車上查獲彈殼二顆等。
四、案經苗栗縣警察局通霄分局報請臺灣苗栗地方法院檢察署檢察官偵查起訴。
    理　　  由
一、按被告以外之人於審判外之陳述，雖不符第一百五十九條之一至第一百五十九條
    之四之規定，而經當事人於審判程序同意作為證據，法院審酌該言詞陳述或書面
    陳述作成時之情況，認為適當者，亦得為證據；當事人、代理人或辯護人於法院
    調查證據時，知有第一百五十九條第一項不得為證據之情形，而未於言詞辯論終
    結前聲明異議者，視為有前項之同意，刑事訴訟法第一百五十九條之五第一項、
    第二項定有明文。查本件被告丁○○及上訴人即被告（下稱被告）乙○○等二人
    對於證人壬○○、辛○○、邱宏揚、李清華、丙○○、羅武雄、庚○○、丑○○
    、劉姿瑩、詹永豐、柯明秀、黃柏仁、子○○等人於審判外之陳述（包括警詢、
    偵訊或原審審理中），均未於言詞辯論終結前聲明異議（見本院卷第四七頁、第
    五二頁），且本院審酌該證人言詞陳述作成時並未遭受刑求逼供之情況，認為適
    當可採，依上開規定，自得為證據，合先敘明。
二、訊據被告丁○○對於其右開犯罪事實供認不諱（見本院卷第四五頁至第四六頁、
    第一一五頁至第一二二頁），核與證人壬○○、辛○○、邱宏揚、李清華、丙○○、羅武雄、庚○○、丑○○、劉姿瑩、詹永豐、柯明秀、黃柏仁、子○○等人
    分別於警詢、偵查、原審中證述之情節相符，並有扣案如附表所示之槍枝四枝及
    子彈十二顆、彈殼二十八顆等足稽。而扣案之如附表所示之槍枝四枝及子彈、彈
    殼經送請內政部警政署刑事警察局鑑定結果，如附表編號一所示之槍枝，認係美
    國RUGER 廠製P95DC型口徑9mm制式半自動手槍（槍枝管制編號：0000000000），
    槍管內具六條右旋來復線，機械性能良好，認具殺傷力，如附表二所示之槍枝，
    認係中共製七七式口徑7.62mm制式半自動手槍（槍枝管制編號：0000000000），
    槍管內具四條右旋來復線，機械性能良好，認具殺傷力，如附表三所示之槍枝，
    實係捷克CZ廠製1945年型口徑6.35mm制式半自動手槍（槍枝管制編號：0000000
    000 ），槍管內具六條右旋來復線，機械性能良好，認具殺傷力，如附表四所示
　　之槍枝，認係仿Glock 廠半自動手槍製造之玩具手槍更換土造金屬槍管而成之改
    造手槍（槍枝管制編號：0000000000），機械性能良好，認具殺傷力。子彈十三
    顆（其中十二顆為乙○○所報繳，一顆在證人辛○○住處查獲）均經試射，除其
    中一顆無法擊發，為不發彈外，其餘十二顆均認有殺傷力。送鑑彈殼共二十八顆
    （其中二十顆在己○○住處查獲，二顆在辛○○住處查獲，四顆在庚○○住處查
    獲，二顆在壬○○所有之上開小客車上查獲），有十三顆為如附表所示編號一之
    制式手槍所擊發；有二顆為如附表所示編號二之制式手槍所擊發；其餘十三顆則
    為另一不明槍枝所擊發，有該局八十九年四月八日刑鑑字第四一五五三號鑑驗通
    知書一份附卷可稽（見三一四三號偵查卷第七一頁至第七二頁）。至另一枝未扣
    案之不明槍枝，因無從查明其為制式手槍或改造手槍，基於罪疑唯輕之原則，本
    院認係改造手槍。又被害人辛○○確受有左足踝、左膝槍傷、頭部外傷合併多處
    撕裂傷、左踝骨開放骨折等傷害，亦有光田綜合醫院診斷證明書一份在卷可憑（
    見三一四三號偵查卷第四八頁）。而其左下肢之傷害部分，已因此毀敗一肢之機
    能，亦有光田綜合醫院九十一年四月一日（91）光醫事歷字第91甲00162 號函一
　　份足按（見三一四三號偵查卷第二一九頁），而祇要毀敗一肢之機能，即已構成
    重傷害罪，此觀刑法第十條第四項第四款之規定自明，該函認被害人辛○○因毀
    敗之部分只有一肢，故與毀敗一肢以上之機能不相符合云云，要係不諳刑法上重
    傷害定義所致，並不影響本院之認定。又持槍枝射擊人體之左下肢，足以毀敗人
    體之左下肢，使該左下肢喪失機能，此應為被告丁○○及共犯戊○○所可預見，
    詎其二人竟先後持槍朝被害人辛○○之左下肢射擊，足見其二人具有重傷害之犯
    意甚明。是罪證明確，被告丁○○之犯行堪以認定。
三、訊據被告乙○○坦承其於前開時間有在共同被告戊○○之上開住處遭案外人羅武
    雄持槍抵住其頭部，要其交出戊○○之小弟詹正全等事實不諱（見本院卷第一一
    五頁），惟矢口否認有上開未經許可持有手槍等犯行，辯稱：伊雖被羅武雄持槍
    抵住頭部，但並未心生不滿，伊從頭到尾均未參與上開犯行，亦不清楚戊○○等
    人在做何事云云。惟查（一）共同被告戊○○夥同共同被告丁○○、癸○○及姓
    名年籍不詳之成年男子多名，共同基於持有具殺傷力槍械、子彈及連續普通傷害
    被害人壬○○、辛○○之身體，暨以非法方法連續剝奪被害人壬○○、辛○○行
    動自由之概括犯意聯絡，於事實欄所述時、地，所為如事實欄所示之犯行（除重
    傷害辛○○之左下肢部分外），已如前段共同被告丁○○部分所列之各項證據（
    重傷害辛○○之左下肢部分亦除外）足以為證，堪以認定。（二）基於以下事證
    ，足認被告乙○○就共同被告戊○○、丁○○、癸○○及姓名年籍不詳之成年男
    子多名所為之前述犯行，與其等有犯意聯絡及行為分擔：證人李清華於原審證
    稱被告乙○○等四人在詹永豐家中有打壬○○等語（見原審卷(一)第一四四頁），
    而被告乙○○對此證言，亦表示沒有意見（見原審卷(一)第一五○頁）。共同被
    告丁○○經原審裁定分離調查證據程序後，以證人之身分於原審結證稱：「我有
    打陳宏洲、除我打他外，還有乙○○也有打」、「乙○○不知道我們是為何原因
    打壬○○，他是看我們在打人所以參與」等語（見原審卷(一)第二二九頁）。證
    人辛○○於原審結證稱：「我被（戊○○持）槍托打的時候，我頭低低著，但我
    有聽到乙○○在旁邊說：『幹你娘，我老大你也在假肖』」等語（見原審卷(一)第
    一五二頁）、「我能確定有聽到他的聲音，是因為有次來開偵查庭，我有聽到乙○○的聲音，我才確定事發時聽到的是乙○○的聲音」等語（見原審卷(一)第一五
    三頁）。綜上可知，被告乙○○確有參與下手實施毆打被害人壬○○，亦在戊○○毆打被害人辛○○時，在一旁幫腔助勢，其程度足認已將戊○○之行為，視
    為自己之行為，而被害人壬○○、辛○○兩人均係因遭毆打，已無法抗拒而受剝
    奪行動自由，是被告乙○○對此毆打既有下手實施以及視為自己行為之幫腔助勢
    ，則其對於共同被告戊○○等人傷害被害人壬○○、辛○○以及剝奪彼二人行動
    自由之犯行，自有犯意聯絡及行為分擔甚明。另被告乙○○是在被害人辛○○
    遭共同被告戊○○持槍托毆打時，在旁幫腔助勢，是其對於持有該槍部分，已可
    謂具有犯意聯絡之意思，又被害人壬○○、辛○○所以被剝奪行動自由而遭強押
    前往多處尋人，除先遭毆打外，共同被告戊○○等人持有多達五把之槍枝，因而
    導致被害人壬○○、辛○○根本不敢逃跑，而受行動自由之限制，亦係重要原因
    ，此觀諸被害人辛○○於原審證稱：「若他（指壬○○）是自願的話，旁邊應該
    是沒有人會拿槍押他」、「我認為除非我有兩枝以上的槍，否則也逃不了」等語
    自明（見原審卷(一)第一五七、一五八頁）。既然共同被告戊○○等人持有上開槍
    枝係供作剝奪被害人壬○○、辛○○行動自由之工具，被告乙○○又與戊○○等
    人就剝奪壬○○、辛○○行動自由之犯行具有犯意聯絡及行為分擔，則就持有上
    開槍枝之犯行，當亦屬被告乙○○當時犯意聯絡之範圍內無訛，是本件雖未有證
    據可認被告乙○○親自持有槍枝，或共同被告戊○○有交付槍枝予被告乙○○之
    事，但仍無礙於被告乙○○就本件五把槍枝之持有犯行負擔共犯之刑責。（三）
    被告乙○○於原審自承案發當時其曾受共同被告戊○○之託，為共同被告戊○○
    載妻、小上台北，安置善後等情（見原審卷(一)第七六頁），足見其當時已頗受共
    同被告戊○○之信賴，始有可能將此安置妻、女之事託付，則以此交情而論，共
    同被告戊○○焉有可能就當天之事，將陪同在場之被告乙○○完全蒙在鼓裡？（
    四）至被告乙○○於原審雖另陳稱其在整個過程中有聽到槍聲，聽到槍聲後不敢
    離開，是因為怕走了之後，共同被告戊○○等人可能對其不利云云。但如被告乙○○確有此種顧慮，又怎能想像其在當時能夠完全撇清關係而未有參予？益見被
    告乙○○應有參與上開犯行無疑。（五）證人辛○○於本院審理時復到庭結證稱
    ：「（問：你認識乙○○？）他是跟在戊○○身旁的小弟，我是有見過，但不是
    很認識，也沒有交談過。」、「（問你如何稱呼乙○○？）我只知道人家都叫他
    阿芳（台語），當時我是跟他的老大（戊○○）在那邊泡茶聊天，雖然我認識（
    知道）乙○○這個人，但沒有交集（沒有交情的意思）。」、「（問八十九年五
    月十一日檢察官是否要你指認乙○○？）有的。當時我可以看得清楚，還有我太
    太也再看」、「（問：當時你有認出乙○○涉案？）起初我說不清楚，後來確認
    ，因我一直給他們機會，結果我的家人一直受到威脅，所以我才講出事實。」、
    「（問：當時你說乙○○用槍柄敲你的頭，那是在什麼地方？）那是在我家裡，
    那時候還有很多人看到，我只是沒有講出來而已。」、「（問：這案子你知道乙○○涉案，你是在何時確定乙○○涉案？）事發當天我就知道有那些人涉案。」
    、「（問：你於地院說乙○○一直在場？他有打你？）對的。」、「（問：你是
    否說這案子乙○○一直有在場？）從押我以後，除了不同車之部分我不知道外，
    其他時間包括在戊○○家換衣服時他都有在場，我還有看到人，直到從戊○○家
    出發要到大甲溪以後乙○○他就沒有在場了，那時候只剩下一部車。」、「（問
    ：你什麼情況認為乙○○有打你？）戊○○過來壓住我脖子把我脖子壓低，當時
    他們停車的地方，時間雖然是三、四點，那地方有路燈到底有那些人我有看到，
    他們邊打邊罵，我就有聽到乙○○的聲音。」各等語（見本院卷第一０五頁至第
    一０八頁）。（六）又證人丙○○於本院已到庭結證稱：被告乙○○與被害人辛○○曾一起泡過茶，二人是一般朋友，辛○○叫被告乙○○為「阿芳」（台語）
    等語。且案發當日被害人辛○○係於遭共同被告戊○○壓住時，即有聽到被告乙○○在旁邊說：「幹你娘，我老大你也在假肖」等語，已如前述，故被害人辛○○應係在此時即知被告乙○○有參與本件犯行無疑。至被害人辛○○於原審雖又
    陳稱「我能確定有聽到他的聲音，是因為有次來開偵查庭，我有聽到乙○○的聲
    音，我才確定事發時聽到的是乙○○的聲音」等語，惟係指進一步確定上開聲音
    係被告乙○○之聲音之時間而言，二者並無矛盾之處，附此說明。（七）綜上所
    述，足證被告乙○○上開所辯顯係飾卸之詞，不足採信，是罪證明確，其犯行亦
    堪以認定。
四、核被告丁○○、乙○○等二人所為，均係犯槍砲彈藥刀械管制條例第七條第四項
    之未經許可持有手槍罪、同條例第十一條第四項之未經許可持有其他可發射子彈
    具有殺傷力之改造手槍罪、同條例第十二條第四項之未經許可持有子彈罪及刑法
    第三百零二條第一項之剝奪他人行動自由罪，被告丁○○並另犯刑法第二百七十
    八條第一項之重傷害罪。其二人與戊○○、癸○○及其他姓名年籍不詳之成年男
    子等人間就上開未經許可持有手槍、未經許可持有其他可發射子彈具有殺傷力之
    改造手槍、未經許可持有子彈及剝奪他人行動自由等罪間，均具有犯意之聯絡及
    行為之分擔，皆為共同正犯。另被告丁○○與共犯戊○○等二人間就上開重傷害
    被害人辛○○部分，亦具有犯意之聯絡及行為之分擔，亦為共同正犯。至被告等
    二人先後剝奪被害人壬○○、辛○○之行動自由，犯罪構成要件相同，顯係基於
    概括犯意反覆為之，為連續犯，應依法論以一罪，並加重其刑。又被告丁○○、
    乙○○等二人所犯之上開未經許可持有手槍、未經許可持有其他可發射子彈具有
    殺傷力之改造手槍及未經許可持有子彈等三罪間，係一行為所觸犯，為想像競合
    犯，應從一重之未經許可持有手槍罪處斷。至被告乙○○所犯之上開未經許可持
    有手槍及剝奪他人行動自由等二罪間，被告丁○○所犯之上開未經許可持有手槍
    、剝奪他人行動自由及重傷害等三罪間，均具有方法、結果關係，應依牽連犯之
    規定從一重之未經許可持有手槍罪處斷。又刑法上所謂自首，係指被告在其犯罪
    未發覺前，向該管公務員自承犯罪，而受裁判（最高法院五十一年臺上字第一四
    八六號判例參照），此所謂「自承犯罪」，當係指自承自己之犯罪而言，如係為
    他人頂替犯罪，自不屬之。本件被告乙○○固於案發後即攜帶本件扣案之槍彈自
 行向警方投案，惟其所供述承認者，係共同被告戊○○之犯行，而非自己之犯行
    ，此觀被告乙○○於八十九年五月四日檢察官訊問時稱：「是戊○○叫我這樣說
    的…叫我出來頂罪」等語甚明（見一三六八號偵查卷第一一七頁反面），至於被
    告乙○○自己部分，則始終否認犯行，並不能謂已「自承犯罪」，是其行為顯不
    符合自首之規定，況其並未報繳全部之槍枝（僅報繳四枝，尚有一枝未報繳），
    亦與槍砲彈藥刀械管制條例第十八條第一項之規定不符，本院無法依該條項之規
    定予以減輕或免除其刑，附此敘明。原審調查後，適用槍砲彈藥刀械管制條例第
    七條第四項、第十一條第四項、第十二條第四項、刑法第十一條前段、第二十八
    條、第三百零二條第一項、第二百七十八條第一項、第五十五條、第四十二條第
    二項、第三十八條第一項第一款、罰金罰鍰提高標準條例第一條前段、第二條（
    原判決論結欄贅引現行法規所定貨幣單位折算新台幣條例第二條），並審酌被告
    等二人為尋仇而隨共犯戊○○等人共同持有眾多殺傷力強大之槍、彈，且肆意射
    擊，目無法紀，對於社會治安危害甚鉅，及其等犯罪之動機、目的、於本案之參
    與程度、對被害人辛○○、壬○○所造成之損害，及被告丁○○犯後坦承犯行，
    態度良好，被告乙○○則飾詞否認犯罪，未見悔意等一切情狀，分別量處被告乙○○有期徒刑六年二月，併科罰金新台幣十萬元，被告丁○○有期徒刑八年，併
    科罰金新台幣十五萬元，並均諭知罰金易服勞役之折算標準，及說明公訴人對被
    告乙○○求刑有期徒刑八年，對被告丁○○求刑有期徒刑十年，均稍嫌過重。又
    扣案之如附表所示之手槍、改造玩具手槍，均為違禁物，應依刑法第三十八條第
    一項第一款之規定宣告沒收，未扣案之不明改造槍枝一枝，既在現場順利擊發子
    彈達十三顆之多，已如前述，其亦當有殺傷力而為違禁物無疑，雖未扣案，但並
    不能證明已經滅失，亦應依刑法第三十八條第一項第一款之規定宣告沒收。至扣
    案子彈十三顆中之十二顆，均業經鑑驗試射，已如前述，已失其原有之結構及效
    能，不具殺傷力，已非違禁物，另一顆經試射無法擊發，不具殺傷力，亦非違禁
    物，故均不予宣告沒收，認事用法核無違誤，量刑亦妥適。檢察官上訴意旨指摘
    原判決量刑過輕，及被告乙○○上訴意旨仍執前詞否認犯罪，均無理由，應予駁
    回。
五、據上論結，應依刑事訴訟法第三百六十八條，判決如主文。
本案經檢察官寅○○到庭執行職務。
中      華      民      國      九十三     年     十一   月    二十三   日
                                    臺灣高等法院臺中分院刑事第八庭
                                          審判長法  官  羅  得  村
                                                法　官  陳  毓  秀
                                                法　官　劉  榮  服
右正本證明與原本無異。
如不服本判決應於收受送達後十日內向本院提出上訴書狀，其未敘述上訴之理由者並
得於提起上訴後十日內向本院補提理由書（均須按他造當事人之人數附繕本）。
                                                書記官  陳　俞　豪
中      華      民      國　  　九十三   年      十一     月   二十四   日
附錄本判決論罪科刑法條：
槍砲彈藥刀械管制條例第七條第四項：
未經許可，持有、寄藏或意圖販賣而陳列第一項所列槍砲、彈藥者，處五年以上有期
徒刑，併科新台幣一千萬元以下罰金。
槍砲彈藥刀械管制條例第十一條第四項：
未經許可，持有、寄藏或意圖販賣而陳列第一項所列槍砲者，處一年以上七年以下有
期徒刑，併科新臺幣七百萬元以下罰金。
槍砲彈藥刀械管制條例第十二條第四項：
未經許可，持有、寄藏或意圖販賣而陳列子彈者，處五年以下有期徒刑，併科新台幣
三百萬元以下罰金。
刑法第三百零二條第一項：
私行拘禁或以其他非法方法，剝奪人之行動自由者，處五年以下有期徒刑、拘役或三
百元以下罰金。
刑法第二百七十八條第一項：
使人受重傷者，處五年以上十二年以下有期徒刑。
附表：
一、扣案之美國RUGER廠製P95DC型口徑9mm制式半自動手槍壹枝（槍枝管制編號：000
    0000000）。
二、扣案之大陸地區製七七式口徑7.62mm制式半自動手槍壹枝（槍枝管制編號：0000
    0000 00）。
三、扣案之捷克CZ廠製1945年型口徑6.35mm制式半自動手槍壹枝（槍枝管制編號：00
    0000 0000）。
四、扣案之仿Glock廠半自動手槍製造之改造玩具手槍壹枝（槍枝管制編號：0000000
    000）。
五、未扣案之具殺傷力之不明改造手槍壹枝。
                                                                        Ｉ
